臺灣臺中地方法院刑事宣示判決筆錄　 96年度易字第801號
公　訴　人　臺灣臺中地方法院檢察署檢察官
被　　　告　丑○○
選任辯護人　常照倫律師
被　　　告　甲○○
　　　　　　癸○○
　　　　　　戊○○
　　　　　　丙○○
前列二人共同
選任辯護人　張繼準律師
　　　　　　寅○○
　　　　　　乙○○
　　　　　　己○○
　　　　　　　　　　10號
　　　　　　庚○○
　　　　　　辛○○
上列被告因加重竊盜案件，經檢察官提起公訴（95年度偵字第51
61號、95年度偵字第11838號、95年度偵字第23354號、95年度偵
字第28925號)，並聲請認罪協商，本院合議庭裁定由受命法官獨
任進行認罪協商程序，本院合議庭裁定由受命法官獨任進行認罪
協商程序後，於中華民國96年6月22日下午4時，在本院第1法庭
宣示判決，出席職員如下：
法官起立朗讀判決主文、犯罪事實要旨、處罰條文、附記事項，
及告以上訴限制、期間並提出上訴狀之法院，且諭知記載其內容
：
一、主文：
    丑○○結夥三人以上竊盜，處有期徒刑陸月，如易科罰金，
    以銀元參佰元即新臺幣玖佰元折算壹日。
    甲○○結夥三人以上竊盜，處有期徒刑陸月，如易科罰金，
    以銀元參佰元即新臺幣玖佰元折算壹日。
    丙○○結夥三人以上竊盜，處有期徒刑陸月，如易科罰金，
    以銀元參佰元即新臺幣玖佰元折算壹日。
    癸○○幫助結夥三人以上竊盜，處有期徒刑伍月，如易科罰
    金，以銀元參佰元即新臺幣玖佰元折算壹日。
    戊○○結夥三人以上竊盜，處有期徒刑陸月，如易科罰金，
    以銀元參佰元即新臺幣玖佰元折算壹日。
    寅○○幫助結夥三人以上竊盜，累犯，處有期徒刑肆月，如
    易科罰金，以銀元參佰元即新臺幣玖佰元折算壹日。
    乙○○結夥三人以上竊盜，處有期徒刑陸月，如易科罰金，
    以銀元參佰元即新臺幣玖佰元折算壹日。
    己○○幫助結夥三人以上竊盜，累犯，處有期徒刑肆月，如
    易科罰金，以銀元參佰元即新臺幣玖佰元折算壹日。
    庚○○幫助結夥三人以上竊盜，處有期徒刑參月，如易科罰
    金，以銀元參佰元即新臺幣玖佰元折算壹日。
    辛○○幫助結夥三人以上竊盜，處有期徒刑肆月，如易科罰
    金，以銀元參佰元即新臺幣玖佰元折算壹日，緩刑貳年。
二、犯罪事實要旨：
    丑○○、甲○○、子○○（另行審結)3人共同基於意圖為自
    己不法所有之加重竊盜之犯意聯絡，分由丑○○擔任名義上
    之主事者，統籌全盤之盜挖計劃，並僱佣有犯意聯絡之丙○○、戊○○駕駛挖土機，在土尾堆置地稍作整理，並向他人
    承租營業砂石車；甲○○負責出面承租及協調所需要之挖土
    機及機械；子○○負責糾集有犯意聯絡之乙○○、壬○○ (
    另行審結)及數名年籍姓名不詳之成年男子，充當挖土機司
    機、砂石車司機，並指揮其等駕駛挖土機於土頭進行盜挖、
    運輸及土尾堆置；癸○○基於幫助加重竊盜之犯意，糾集與
    其具有相同幫助犯意之把風人員阮圊、吳東霖、陳政文(3
    人均另為緩起訴處分)、丁○○ (另行審結)、寅○○ ( 其
    於92年間因公共危險案件，經本院以92年度沙簡字第752 號
    判處有期徒刑3月確定，並於民國93年2月11日易科罰金執行
    完畢，構成累犯)、己○○ (其於93年間因違反洗錢防制法
    案件，經臺灣桃園地方法院以92年度桃金簡字第5號判處有
    期徒刑5月確定，並於94年3月5日入監執行，嗣於94年3月8
    日有期徒刑部分易科罰金執行完畢出監，構成累犯)、辛○○及不詳姓名年籍之成年男子等多人，在盜挖現場附近路口
    處設哨，預防盜挖途中遭查緝，另癸○○僱佣具有幫助加重
    竊盜犯意之庚○○ (其曾於93年間因妨害風化案件，經本院
    以93年度訴字第3079號判處有期徒刑1年2月，緩刑3年確定
    ，未構成累犯)、邵坤軒 (另為緩起訴處分)2 人於國道四號
    高架橋下，負責煮點心供盜採砂石之人員食用。其等多人即
    自95年3月2日晚間19時起，分別駕駛挖土機、砂石車等，前
    往臺中縣清水鎮國道四號5.4公里處下之大甲溪河床中央處(
    下稱土頭，該地屬經濟部水利署第三河川局管轄)，進行盜
    挖或在附近路口設哨或煮食，並將盜採之砂石運往國道四號
    下之3.7公里至3.8公里處堆置 (下稱土尾，該地同屬上開之
    局管轄)，再由戊○○、丙○○以挖土機稍作整理，預備伺
    機外運販售。總計於95年3月2日、3日、5日等3日晚間20時
    起，進行盜挖至凌晨約3、4時止 (4日因故停工)。嗣於95年
    3月5日23時許，遭臺中縣警察局及該局清水分局查獲，並當
    場在土尾及附近逮捕戊○○、丙○○、阮翰翔等3人，其餘
    人等則趁機四處逃逸，且在土頭扣得包括乙○○所駕駛之挖
    土機在內之4部挖土機 (型號分別為KOMATSU PC300、三菱
    CAT MS-300、KOMAT SU PC310、EXCEE D HD-1250等4部)及
    車裝無線電2部，計盜挖2處，數量共1375立方公尺 (2處分
    別盜挖625、750立方公尺)；在土尾扣得含戊○○、丙○○2
    人所駕駛之挖土機在內之2部挖土機 (型號分別為HIATACH20
    0、三菱MS180等2部)、3部砂石車 (均未懸掛車牌，車號分
    別8K-136號、6J- 003號、X2-461號，以上挖土機及砂石車
    均委由經濟部水利署第三河川局代為保管)及車裝無線電2部
    (裝於X2-461號、8K-136號砂石車上)以及丁○○所有無線電
    手機1支。
三、處罰條文
    修正前刑法第2條第1項、刑法第28條、第321條第1項第4款
    、第30條第1項、第47條第1項，修正前刑法第41條第1項前
    段，修正前罰金罰鍰提高標準條例第2條、現行法規所定貨
    幣單位折算新臺幣條例第2條。
四、附記事項：
(一)、被告丑○○於96年6月14日匯款新臺幣 (下同)30 萬元、
      被告丙○○於96年6月11日匯款10萬元、被告戊○○於96
      月年6月11日匯款10萬元、被告甲○○於96年6月20日匯款
      5萬元、被告董立宇於96年6月11日匯款8萬元予中華社會
      福利聯合勸募協會作為公益捐款。
(二)、扣案之車裝無線電4具係分別裝置在挖土機及營業大貨車
      上之通話配備，分屬挖土機及營業大貨車所有權人所有，
      雖係被告等人供犯罪所用之物，惟非屬被告等人所有，爰
      不予宣告沒收；另扣案之共同被告丁○○所有之無線電手
      機 (含電池及天線)1 支，嗣丁○○另經本院審結時依法
      處理，均附此敘明。
五、協商判決除有刑事訴訟法第455條之4第1項第1款於本訊問程
    序終結前，被告撤銷協商合意或檢察官撤回協商聲請者；第
    2款被告協商之意思非出於自由意志者；第4款被告所犯之罪
    非第455條之2第1項所定得以協商判決者；第6款被告有其他
    較重之裁判上一罪之犯罪事實者；第7款法院認應諭知免刑
    或免訴、不受理者情形之一，及違反同條第二項「法院應於
    協商合意範圍內為判決；法院為協商判決所科之刑，以宣告
    緩刑或二年以下有期徒刑、拘役或罰金為限」之規定者外，
    不得上訴。
六、如有上開可得上訴情形，得自收受宣示判決筆錄送達之日起
    十日內，向本院提出上訴書狀，上訴於第二審法院。
中　　華　　民　　國　　96　　年　　6 　　月　　22　　日
                  刑事第一庭     書記官   陳玲誼
                                 法　官   楊曉惠
上正本證明與原本無異。
                                 書記官   陳玲誼
中　　華　　民　　國　　96　　年　　6 　　月　　22　　日
